【裁判字號】    98,交上訴,23
【裁判日期】    980716
【裁判案由】    公共危險
【裁判全文】
臺灣高等法院高雄分院刑事判決        98年度交上訴字第23號
上  訴  人
即  被  告  乙○○
選任辯護人  劉思龍律師
上列上訴人因公共危險案件，不服臺灣高雄地方法院98年度交訴
字第12號中華民國98年4 月1 日第一審判決（起訴案號：臺灣高
雄地方法院檢察署97年度偵字第28426 號），提起上訴，本院判
決如下：
     主  文
上訴駁回。
     事  實
一、乙○○於民國97年10月2 日下午7 時許，在高雄縣大寮鄉○○路某處工地飲用高粱酒後，明知已達不能安全駕駛動力交
    通工具之程度，竟仍駕駛車牌號碼7S-7779 號自小客車，由
    該處出發欲返回高雄市楠梓區住處，於同日19時40分許，沿
    高雄市楠梓區煉油廠東門便道由東往西方向行駛，行經該便
    道近學專路口前時，本應隨時注意車前狀況，採取必要之安
    全措施，且當時並無不能注意之情事，竟疏未注意，復因不
    勝酒力致注意力不集中而煞車不及，不慎先擦擊對向由丙○○所駕駛之車號ZH-6833 號自小客車左側車身，又擦撞丁○○所騎乘之車號XC5-816 號重型機車機車，致丁○○受有右
    小腿鈍挫傷之傷害（過失傷害部分經撤回告訴，業經檢察官
    為不起訴處分）。詎乙○○明知其駕駛前開動力交通工具肇
    事致人受傷，竟基於肇事逃逸犯意，未停車察看並施以必要
    之救護，反而當場駕車逃逸，不慎又擦撞甲○○所騎乘之車
    號M6M-150 號重型機車，致甲○○受有左腕扭傷之傷害（過
    失傷害部分經撤回告訴，業經檢察官為不起訴處分）。嗣因
    民眾陳忠政當場目擊上開肇事情節，即尾隨記下乙○○所駕
    駛自小客車之車牌號碼後報警處理，始循線查得上情，警方
    並於同日晚間9 時33分許，測得乙○○之呼氣酒精濃度高達
    每公升1.01毫克。
二、案經丁○○、甲○○訴由高雄市政府警察局楠梓分局移送臺
    灣高雄地方法院檢察署檢察官偵查起訴。
    理  由
一、本件上訴人即被告乙○○（下稱被告）於本院審理中表示認
    罪，並同意以簡式審判程序加以審理，依據刑事訴訟法第27
    3 條之2 、第159 條第2 項之規定，不適用傳聞法則有關限
    制證據能力之相關規定，合先敘明。
二、上揭犯罪事實，業據被告於本院及原審審理中坦承不諱，核
    與被害人丙○○、甲○○、丁○○於警詢及偵查中指述及證
    人陳忠政於警詢時證述相符，復有刑案現場照片8 張，道路
    交通事故現場圖、酒精值測試表、刑法第185 條之3 案件測
    試觀察紀錄表、高雄市政府警察局舉發違反道路交通管理事
    件通知單及診斷證明書在卷可佐，足認被告上開自白與事實
    相符，堪以採信。本案事證明確，被告犯行足堪認定，應依
    法論科。
三、核被告乙○○所為，係犯刑法第185 條之3 之不能安全駕駛
    動力交通工具罪及同法第185 條之4 之肇事致人傷害逃逸罪
    。被告所犯上開2 罪間，犯意各別，行為互殊，應予分論併
    罰。
四、原審認被告罪證明確，因而適用刑法第185 條之3 、第185
    之4 、第51條第5 款，刑法施行法第1 條之1 等規定，並審
    酌被告前曾因酒後駕車之公共危險案件，經臺灣高雄地方法
    院檢察署檢察官以96年度偵字第32656 號緩起訴在案；嗣又
    因酒後駕車之公共危險案件經原審法院判處有期徒刑6 月確
    定在案，已明知酒精成分對人之意識能力具有不良影響，酒
    後駕車對一般往來之公眾及駕駛人本身皆具有高度之危險性
    ，卻仍於服用酒類後，而顯已處於不能安全駕駛動力交通工
    具之狀態下，駕駛汽車，置大眾行車之公共安全於不顧；又
    於肇事致告訴人等受有傷害後，竟未採取救護或其他必要措
    施，亦未告知對方任何聯絡方式，旋即開車離開現場，惡性
    非輕，惟其坦承犯行，犯後態度尚佳等一切情狀，分別就被
    告犯不能安全駕駛動力交通工具罪，量處有期徒刑7 月；犯
    肇事致人傷害逃逸罪，量處有期徒刑7 月，並定其應執行有
    期徒刑1 年。其認事用法，核無不合，雖被告上訴意旨指稱
    ：原判決量刑過重，且未審酌刑法第59條云云；惟查，被告
    曾有二次酒後駕車之情事，分別遭緩起訴及處有期徒刑6 月
    （准予易科罰金）確定在案，已如前述，是法律已一再給予
    被告重新之機會，惟被告卻不知自愛仍再犯，甚至肇事傷人
    後逃逸，顯然不尊重法律及他人之權益，因而原審處以上開
    刑期，乃屬允當。被告上訴為無理由，應予駁回。
據上論斷，應依刑事訴訟法第368 條、第273 條之1 ，判決如主
文。
本案經檢察官張其主到庭執行職務。
中    華    民    國    98    年    7     月    16    日
                  刑事第四庭    審判長法  官  蕭權閔
                                      法  官  陳吉雄
                                      法  官  吳進寶
以上正本證明與原本無異。
如不服本判決應於收受本判決後10日內向本院提出上訴書狀，其
未敘述上訴理由者，並得於提起上訴後10日內向本院補提理由書
狀（均須按他造當事人之人數附繕本）「切勿逕送上級法院」。
中    華    民    國    98    年    7     月    16    日
                                      書記官  林佳蓉
附錄本判決論罪科刑法條：
中華民國刑法第185條之3
服用毒品、麻醉藥品、酒類或其他相類之物，不能安全駕駛動力
交通工具而駕駛者，處1 年以下有期徒刑、拘役或科或併科15萬
元以下罰金。
中華民國刑法第185條之4
駕駛動力交通工具肇事，致人死傷而逃逸者，處6 月以上5 年以
下有期徒刑。


司法院資訊處製作；財團法人民間司法改革基金會備份。
